臺灣桃園地方法院刑事判決　
110年度訴字第745號
公  訴  人  臺灣桃園地方檢察署檢察官
被      告  游逸賢


指定辯護人  本院公設辯護人彭詩雯  
上列被告因違反槍砲彈藥刀械管制條例案件，經檢察官提起公訴
（110年度偵字第8439號），本院判決如下：
    主  文
游逸賢未經許可持有非制式手槍罪，處有期徒刑伍年，併科罰金
新臺幣貳萬元，罰金如易服勞役，以新臺幣壹仟元折算壹日。扣
案如附表所示之槍枝壹支沒收。
    事  實
一、游逸賢明知具有殺傷力之非制式手槍係槍砲彈藥刀械管制條
    例所列管之物品，非經中央主管機關許可，不得持有。其為
    向翁國銘索取債務，乃於民國109年5、6月間之某日晚間，
    前往桃園市中壢區健行路上健行大學附近之某出租套房6樓
    ，經翁國銘提出以如附表所示之非制式手槍1支抵償債務，
    游逸賢竟基於持有可發射子彈具有殺傷力之非制式槍枝之犯意
    ，允諾為之，即取得前開槍枝1支而持有之（翁國銘涉犯未
    經許可販賣具有殺傷力之非制式手槍罪嫌，經臺灣桃園地方
    檢察署檢察官以110年度偵字第14388號為不起訴處分），並
    藏放在其桃園市○○區○○○00○0號住處之樓梯間。嗣經員警於1
    10年2月4日下午2時35分持本院核發之搜索票，至桃園市○○
    區○○○00○0○00○0號搜索，扣得如附表所示之具有殺傷力之非
    制式手槍1支，而查悉上情。
二、案經桃園市政府警察局刑事警察大隊報告臺灣桃園地方檢察
    署檢察官偵查起訴。
    理  由
一、供述證據
㈠、按被告以外之人於審判外之陳述，雖不符刑事訴訟法第159條
    之1至第159條之4等規定，而經當事人於審判程序同意作為
    證據，法院審酌該言詞陳述或書面陳述作成時之情況，認為
    適當者，亦得為證據。當事人、代理人或辯護人於法院調查
    證據時，知有刑事訴訟法第159條第1項不得為證據之情形，
    而未於言詞辯論終結前聲明異議者，視為有前項之同意，刑
    事訴訟法第159條之5定有明文。
㈡、經查，本案判決所引用以下審判外作成之相關供述證據，被
    告游逸賢及其辯護人業均於本院準備程序訊問中陳明：證據
    能力均不爭執，均同意作為本案證據使用等語明確（見本院
    卷第138頁）；此外，公訴人、被告及其辯護人於本院審判
    期日均表示無意見而不予爭執（見本院卷第189至196頁），
    亦未於言詞辯論終結前聲明異議，本院審酌前開證據資料製
    作時之情況，尚無違法取得及證明力明顯過低之瑕疵，認以
    之作為證據應屬適當，且各該證據均經本院於審判期日依法
    進行證據之調查、辯論，被告於訴訟上之防禦權，已受保障
    ，故前開證據資料均有證據能力。
二、非供述證據
　　本案判決其餘所依憑認定被告犯罪事實之各項非供述證據，
    本院亦查無有何違反法定程序取得之情形，依刑事訴訟法第
    158條之4規定之反面解釋，均具有證據能力。
貳、實體方面
一、上述事實，迭據被告於警詢、偵訊、本院訊問、準備程序及
    審理中均坦承不諱（見偵卷第15頁反面至19頁、第21頁、第
    115頁及反面，本院卷第66、137、197頁），復有桃園市政
    府警察局刑事警察大隊搜索扣押筆錄、扣押物品目錄表、扣
    押物品清單（見偵卷第55至57頁反面、第59頁、第147頁）
    、查獲現場照片（見偵卷第79至81頁）等證在卷可佐，並有
    扣案如附表所示之槍枝可憑。且扣案如附表所示之槍枝，經
    鑑驗結果為「送鑑手槍1支（槍枝管制編號0000000000），
    認係非制式手槍，由仿手槍外型製造之槍枝，組裝已貫通之
    金屬槍管而成，擊發功能正常，可供擊發適用子彈使用，認
    具殺傷力」，有內政部警政署刑事警察局110年3月16日刑鑑
    字第1100017080號鑑定書附卷可參（見偵卷第137至141頁反
    面）。足認被告之任意性自白與事實相符，堪以採信。本案
    事證明確，被告犯行堪予認定，應依法論科。
二、論罪科刑
㈠、核被告所為，係犯槍砲彈藥刀械管制條例第7條第4項之未經
    許可持有非制式手槍罪。
㈡、本案毋庸依刑法第47條第1項前段規定加重其刑
１、按刑法第47條第1項關於累犯加重規定之「應」加重最低本刑
    （即法定本刑加重），於修法完成前，應暫時調整為由法院
    「得」加重最低本刑（即法官裁量加重），法院於量刑裁量
    時，應具體審酌：①前案被告係故意或過失犯罪；②被告前案
    徒刑之執行完畢是否入監執行完畢、是否易科罰金或易服社
    會勞動而視為執行完畢；③前案徒刑執行完畢後5年以內，再
    犯本次犯行係於5年內初期、中期、末期；④被告再犯之後罪
    是否與前罪屬同一罪質、後罪屬重罪或輕罪；⑤為避免與罪
    責原則相悖，基於罪刑相當及雙重評價禁止原則，並慮及行
    為責任應對應於行為不法內涵，行為不法內涵與法益侵害性
    之程度有關等各種因素，綜合判斷累犯個案有無因加重本刑
    致生行為人所受之刑罰，超過其所應負擔罪責之情形，以符
    合罪刑均衡原則及比例原則（司法院釋字第775號解釋意旨
    參照）。
２、經查，被告前因犯不能安全駕駛致交通危險罪，經本院以107
    年度桃交簡字第1543號判決判處有期徒刑2月確定，於108年
    9月12日易科罰金執行完畢等情（下稱前案），此有臺灣高
    等法院被告前案紀錄表在卷可佐（見本院卷第17頁），是被
    告於有期徒刑執行完畢後，5年以內故意再犯本案有期徒刑
    以上之罪，固為累犯。惟本院審酌被告所為之本案犯行與前
    案犯不能安全駕駛致交通危險罪之犯罪類型及法益種類不具
    同一或類似性，非屬同一罪責，因認本案尚難以被告前曾犯
    不能安全駕駛致交通危險罪於108年9月12日執行完畢之事實
    ，率認其有特別惡性或刑罰感應力薄弱等情，爰依上揭解釋
    意旨，裁量不予加重本刑。
三、沒收部分
㈠、扣案如附表所示之槍枝，經送內政部警政署刑事警察局鑑驗
    ，檢驗結果確屬具有殺傷力之非制式手槍，有內政部警政署
    刑事警察局110年3月16日刑鑑字第1100017080號鑑定書附卷
    可參（見偵卷第137至141頁反面），是前開槍枝為槍砲彈藥
    刀械管制條例第4條第1項第1款列管之槍枝，自屬違禁物，
    應依刑法第38條第1項之規定宣告沒收。
㈡、而扣案之棉棒3支（見本院卷第93、95頁）僅係本案DNA型別
    鑑定採證之物品（見本院卷第91頁），非屬違禁物，亦非被
    告所有供犯罪所用或因犯罪所生之物，爰不予宣告沒收。
㈢、另扣案之安非他命1包、磅秤1臺、毒品咖啡包2包、毒品吸食
    器4組及毒品分裝袋1批（見偵卷第59頁），乃被告涉犯持有
    毒品犯行之扣案物，與本案無涉，亦非本案起訴範圍，本院
    自亦不得宣告沒收，併此敘明。
四、不另為無罪諭知之部分
㈠、公訴意旨略以：被告游逸賢知悉具有殺傷力之子彈係槍砲彈藥
    刀械管制條例所列管之物品，非經中央主管機關許可，不得持
    有，竟未經許可，基於持有具有殺傷力之子彈之犯意，於109
    年5、6月間不詳時日，在桃園市中壢區健行路上健行大學某
    出租套房6樓，與翁國銘達成抵償債務之合意，向翁國銘取
    得子彈1顆（已試射擊發，未扣案），並藏匿在其桃園市○○
    區○○○00○0號住處之樓梯間而持有之，因認被告涉有槍砲彈
    藥刀械管制條例第12條第4項之未經許可持有子彈罪嫌云云。
㈡、惟按被告或共犯之自白，不得作為有罪判決之唯一證據，仍
    應調查其他必要之證據，以察其是否與事實相符，刑事訴訟
    法第156條第2項定有明文，其立法意旨乃在防範被告或共犯
    自白之虛擬致與真實不符，故對自白在證據上之價值加以限
    制，明定須藉補強證據以擔保其真實性。而所謂補強證據，
    則指除該自白本身外，其他足資以證明自白之犯罪事實確具
    有相當程度真實性之證據而言。雖其所補強者，非以事實之
    全部為必要，但亦須因補強證據與自白之相互利用，而足使
    犯罪事實獲得確信者，始足當之。又事實之認定，應憑證據
    ，如未能發現相當證據，或證據不足以證明，自不能以推測
    或擬制之方法，為裁判基礎；且認定不利於被告之事實須依
    積極證據，苟積極證據不足為不利於被告事實之認定時，即
    應為有利於被告之認定；另認定犯罪事實所憑之證據，雖不
    以直接證據為限，間接證據亦包括在內，然而無論係直接證
    據或間接證據，其為訴訟上之證明，須於通常一般之人均不
    致有所懷疑，而得確信其為真實之程度者，始得據為有罪之
    認定，倘其證明尚未達到此一程度，而有合理性之懷疑存在
    ，無從使事實審法院得有罪之確信時，即應由法院為諭知被
    告無罪之判決（最高法院40年度台上字第86號、30年度台上
    字第816號、76年度台上字第4986號判決意旨可資參照）。
㈢、公訴意旨認被告涉有槍砲彈藥刀械管制條例第12條第4項之未
    經許可持有子彈罪嫌，無非係以被告於警詢時之自白，為其
    論斷之依據。
㈣、被告於警詢時雖供稱：我跟賣方購得扣案槍枝時，該把手槍
    彈匣內有1顆子彈，對方只給我1顆子彈，但我於109年7月間
    某日晚上，在我住處後院朝天空將子彈試射掉了，已經沒有
    其他子彈，無法交給警方等語（見偵卷第17頁），惟員警於
    110年2月4日下午2時35分在桃園市○○區○○○00○0○00○0號搜索
    時，僅扣得如附表所示之具有殺傷力之非制式手槍1支，並
    未扣得子彈，有桃園市政府警察局刑事警察大隊搜索扣押筆
    錄、扣押物品目錄表及扣押物品清單（見偵卷第55至57頁反
    面、第59頁、第147頁）等證在卷可佐，足見本案確未扣得
    任何子彈，亦無其他補強證據足資證明被告於警詢時自承「
    其向賣方購得槍枝時有取得子彈1顆而持有」之自白與事實
    相符，自難僅憑被告單一自白逕認其涉有槍砲彈藥刀械管制
    條例第12條第4項之未經許可持有子彈罪嫌。原應就此部分為
    無罪之諭知，然因起訴檢察官認此部分與被告上開經本院論
    罪科刑之部分，具有想像競合犯之裁判上一罪關係，爰不另
    為無罪之諭知。
據上論斷，應依刑事訴訟法第299條第1項前段，槍砲彈藥刀械管
制條例第7條第4項，刑法第11條前段、第42條第3項前段、第38
條第1項，判決如主文。
本案經檢察官施婷婷提起公訴，經檢察官黃鈺斐到庭執行職務。
中　　華　　民　　國　　111 　年　　7 　　月　　5 　　日
              刑事第六庭  審判長法  官  劉淑玲
                                法  官  何宇宸
                                法  官  何啓榮
以上正本證明與原本無異。
如不服本判決應於收受判決後20日內向本院提出上訴書狀，並應
敘述具體理由。其未敘述上訴理由者，應於上訴期間屆滿後20日
內向本院補提理由書(均須按他造當事人之人數附繕本)「切勿逕
送上級法院」。
                                書記官　潘瑜甄
中　　華　　民　　國　　111 　年　　7 　　月　　5 　　日
附錄本案論罪科刑法條：槍砲彈藥刀械管制條例第7條第4項。
槍砲彈藥刀械管制條例第7條
未經許可，製造、販賣或運輸制式或非制式火砲、肩射武器、機
關槍、衝鋒槍、卡柄槍、自動步槍、普通步槍、馬槍、手槍或各
類砲彈、炸彈、爆裂物者，處無期徒刑或7年以上有期徒刑，併
科新臺幣3千萬元以下罰金。
未經許可，轉讓、出租或出借前項所列槍砲、彈藥者，處無期徒
刑或5年以上有期徒刑，併科新臺幣1千萬元以下罰金。
意圖供自己或他人犯罪之用，而犯前二項之罪者，處死刑或無期
徒刑；處徒刑者，併科新臺幣5千萬元以下罰金。
未經許可，持有、寄藏或意圖販賣而陳列第1項所列槍砲、彈藥
者，處5年以上有期徒刑，併科新臺幣1千萬元以下罰金。
意圖供自己或他人犯罪之用，以強盜、搶奪、竊盜或其他非法方
法，持有依法執行公務之人所持有之第1項所列槍砲、彈藥者，
得加重其刑至二分之一。
第1項至第3項之未遂犯罰之。
附表（扣案物）：
物品名稱、外觀及數量 鑑驗結果 相關卷頁 槍枝1支（含彈匣1只）。 送鑑手槍1支（槍枝管制編號0000000000），認係非制式手槍，由仿手槍外型製造之槍枝，組裝已貫通之金屬槍管而成，擊發功能正常，可供擊發適用子彈使用，認具殺傷力。 ㈠、桃園市政府警察局刑事警察大隊扣押物品目錄表、扣押物品清單（見偵卷第59頁、第147頁）。 ㈡、內政部警政署刑事警察局110年3月16日刑鑑字第1100017080號鑑定書（見偵卷第137至141頁反面）。